【裁判字號】    92,上易,585
【裁判日期】    920617
【裁判案由】    贓物
【裁判全文】
臺灣高等法院刑事判決                            九十二年度上易字第五八五號
    上  訴  人  臺灣臺北地方法院檢察署檢察官
    被      告  丙○○
    選任辯護人  蔡瑞麟律師
右上訴人因被告贓物案件，不服臺灣台北地方法院九十一年度易字第一０三二號，中
華民國九十二年一月二十八日第一審判決（起訴案號：臺灣台北地方法院檢察署九十
年度偵字第二九三０號）提起上訴，本院判決如左：
    主  文
原判決撤銷。
丙○○為牙保贓物，處拘役伍拾日，如易科罰金以參百元折算壹日。
    事  實
一、丙○○明知綽號「小郭」之郭家豪（另案偵辦）所販售之電漿電視二台及ＤＶＤ
    一台均係來路不明之贓物，竟於民國八十九年七月底某日，在新竹縣某地以行動
    電話牙保乙○○（原名翁國書，已處刑判決確定）以新台幣（下同）十四萬三千
    元之賤價，向郭家豪購買前揭贓物，嗣因乙○○復轉售予不知情之侯殿祥，而為
    警循線查知上情。
二、案經台北市政府警察局大安分局報由台灣台北地方法院檢察署檢察官偵查起訴。
    理  由
一、訊據被告丙○○否認右開犯罪事實，並辯稱：伊不知該電漿電視等為來路不明之
    贓物，且伊初向乙○○介紹時，翁某嫌太貴，已沒成功，以後郭家豪自己與乙○
    ○聯絡，非其仲介云云。
二、惟查本件承買人乙○○之向郭家豪購買上開電漿電視等物，確係由被告仲介之事
    實，已據被告於原審偵審中及本院審理時供明原係「小郭」即郭家豪打電話給伊
    說他有二台電視要找人買，伊於八十九年七、八月間即打電話給乙○○，並向翁
    報價，但他嫌貴˙˙˙云云（見第一五八七三號偵卷第五八頁，原審卷第二七頁
    及本院審理筆錄）。而乙○○於警訊中證稱：迄至同年七月底，被告主動致電來
    詢伊對於電漿電視之興趣，因為上個月世貿有電腦展，伊在會場有看過類似產品
    ，故有興趣，但被告開出十六萬，伊覺得太貴，所以沒有成功。約同年八月一日
    左右，郭家豪即致電表示願以十二萬元成交，且郭家豪及被告並無刊登出售電漿
    電視之廣告，於二個月前與被告在網路上聊天之機會得知郭家豪與被告均是啟祥
    ３Ｃ電腦公司之員工等語。並於檢察官偵訊中明確證稱：系爭電漿電視乃由被告
    介紹伊向郭家豪所購買等語明確（見同上偵卷第五六頁）。迄原審審理中則結證
    ：並無上網或以其他方式刊登廣告告知大眾伊要買電漿電視之訊息等語屬實（見
    一審卷二三頁）。由此可徵，乙○○僅在網路上刊登要出售手提電腦之訊息，並
    未刊登欲購買電漿電視之廣告，嗣後會購買電漿電視，純粹因為本件查獲前之二
    個月與被告在網路上聊天認識，被告得知乙○○喜收購高科技之電子產品，故而
    遇有貨源之時，隨即找尋可能之買主乙○○以探詢收購之意願，嗣因價款談不攏
    ，始轉知郭家豪，由原出賣人郭家豪出面與乙○○洽談，此亦為商業推銷手法之
    一種。且乙○○與郭家豪之間，除被告之外，根本沒有就本件贓物有直接聯絡之
    管道，且乙○○與郭家豪素未謀面，互不相識，反倒是郭家豪與被告係屬同業，
    早有認識，而本件亦係由郭家豪委託被告代為找尋買主，是以排除一切之可能性
    後，本件贓物若非經由被告之告知，郭家豪焉有機會得悉乙○○收購系爭電漿電
    視之意願？從而，郭家豪應係透過被告之居間介紹系爭電漿電視之贓物出售予乙
    ○○之事實，已臻明確。
三、次查系爭電漿電視三台等物，係富士通將軍公司所有，於八十九年七月二十六日
    在台北市○○○路○段一六三０號三樓失竊，市價約四十餘萬元，即使進口價亦
    高達二十二萬至二十七萬五千元之譜，已據該公司映象資訊課長甲○○於警訊中
    證述明確，並有失竊報警後現場勘查紀錄表可按（見同上偵卷第五、六頁），而
    被告亦自承係經營高科技電子產品之事業，且與郭家豪同行，被告會推薦上開贓
    物同類之貨品，對於相關產品之價格如何應知之甚詳，雖被告以十六萬元開價及
    後以十二萬元成交，復不依正常管道調查來源，自均知係贓物而賤價交易甚明。
    被告飾詞否認知贓，並謂未參與仲介之辯言，自不足採，其犯行明確，堪予認定
    。
四、核被告所為係犯刑法第三百四十九條第二項牙保贓物罪，應依法論科，又被告行
    為後，刑法第四十一條業於九十年一月十日修正公布施行，於同年一月十二日生
    效，該法第四十一條第一項前段將得易科罰金之範圍由「犯最重本刑為三年以下
    有期徒刑以下之刑之罪」修正擴大為「犯最重本刑為五年以下有期徒刑以下之刑
    之罪」，更有利於被告，應依刑法第二條第一項前段之規定，適用裁判時之法律
    。原審以被告尚無贓物之認識，郭家豪係直接與乙○○洽賣等由，認不能證明被
    告犯罪，則其採證認事非無可議，檢察官上訴意旨指摘原審判決諭知被告無罪為
    不當，即有理由，即應由本院將原判決撤銷改判，爰審酌被告之素行、犯罪動機
    、目的、所生危害及事後態度等一切情狀，量處如主文所示之刑，並諭知易科罰
    金之折算標準示懲。
據上論斷，應依刑事訴訟法第三百六十九條第一項前段、第三百六十四條、第二百九
十九條第一項，刑法第三百四十九條第二項、第四十一條、第二條第一項前段，罰金
罰鍰提高標準條例第一條、第二條，判決如主文。
本案經檢察官陳維練到庭執行職務。
中    華    民    國    九十二    年      六        月      十七        日
                              臺灣高等法院刑事第一庭
                                  審判長法  官  李  相  助
                                        法  官  魏  新  國
                                        法  官  黃  聰  明
右正本證明與原本無異。
不得上訴。
                                        書記官  耿  鳳  君
中    華    民    國    九十二    年      六        月      十七        日
附錄：本判決論罪科刑法條全文
中華民國刑法第三百四十九條第二項
搬運、寄藏、故買贓物或為牙保者，處五年以下有期徒刑、拘役或科或併
科一千元以下罰金。


司法院資訊處製作；財團法人民間司法改革基金會備份。
